臺灣臺中地方法院刑事裁定
111年度聲字第495號
聲  請  人  
即  被  告  李尚隆



上列聲請人即被告因違反槍砲彈藥刀械管制條例案件（110年度
訴字第1664號），聲請具保停止羈押，本院裁定如下：
    主  文
聲請駁回。
    理  由
一、聲請意旨略以：被告李尚隆皆居住於家中，且本案準備程序
    時被告尚有向法院表示因病請假，並非直接消失，又被告於
    受羈押前均有主動前往臺灣臺北地方檢察署、臺北市政府警
    察局中山分局接受調查，並無逃亡；被告願配合警方供出槍
    枝上游，也可配合每日向警察局報到之替代處分，請求給予
    具保停止羈押等語。
二、按被告及得為其輔佐人之人或辯護人，得隨時具保，向法院
    聲請停止羈押，刑事訴訟法第110條第1項定有明文。又羈押
    被告之目的，在於確保訴訟程序之進行，確保證據之存在及
    真實，暨確保刑罰之執行，而被告有無羈押之必要，及羈押
    後其原因是否仍然存在，有無繼續延長羈押之必要，均屬事
    實認定之問題，法院應就具體個案情節予以斟酌決定，如就
    客觀情事觀察，法院准許羈押之裁定在目的與手段間並無濫
    用其權限及違反比例原則之情形，即不得任意指為違法。又
    據以判斷羈押之要件，並不以嚴格證明為必要，其以自由證
    明，即為充足（最高法院101年度台抗字第401號、101年度
    台抗字第494號刑事裁定意旨可資參照）。次按被告有無繼
    續羈押之必要，事實審法院本得斟酌訴訟進行程度及其他一
    切情形而為認定，故受羈押之被告除確有刑事訴訟法第114
    條所列情形之一，經具保聲請停止羈押不得駁回外，如以其
    他原因聲請具保停止羈押，其應否准許，事實審法院自有認
    定裁量之權（最高法院100年度台抗字第138號裁定意旨可資
    參照）。
三、經查：
　㈠被告因違反槍砲彈藥刀械管制條例案件，前經本院法官訊問
    後，認被告犯罪嫌疑重大，且被告所犯為槍砲彈藥刀械管制
    條例第7條第4項之非法持有具殺傷力之改造手槍等罪，屬最
    輕本刑有期徒刑5年以上之罪，被告於偵查中經臺灣臺中地
    方檢察署檢察官指定新臺幣3萬元，由具保人出具保證金後
    將被告釋放，然被告於本院準備程序時經合法傳喚無正當理
    由未到庭，經本院依法發布通緝後方為警逮捕到案，顯有逃
    亡之事實，爰依刑事訴訟法第101條第1項第1款、第3款規定
    ，自民國111年1月20日起羈押3月，再經本院於111年4月13
    日裁定被告自111年4月20日起延長羈押2月在案。
　㈡茲被告以上開事由請求具保停止羈押，惟本院依被告供述併
    考以卷內其他事證，認為被告涉犯前開罪嫌之犯罪嫌疑重大
    ，被告所犯係最輕本刑有期徒刑5年以上之重罪，被告於110
    年10月26日本院行準備程序時，雖來電稱因疾病需於新北市
    板橋區亞東醫院就診為由請假，然經本院函詢亞東醫院，經
    覆以被告於110年9月1日至110年10月28日間並無就診紀錄，
    有醫療財團法人徐元智先生醫藥基金會亞東紀念醫院110年1
    1月9日亞病歷字第1101109001號函1份在卷可稽（見本院卷
    第61頁），被告顯經合法傳喚無正當理由未到庭。參以重罪
    常伴有逃亡之高度可能，係趨吉避凶、脫免刑責、不甘受罰
    之基本人性，倘一般正常之人，依其合理判斷，可認為該犯
    重罪嫌疑重大之人具有逃亡或滅證之相當或然率存在，即已
    該當「相當理由」之認定標準，不以達到充分可信或確定程
    度為必要。以量化為諭，若依客觀、正常之社會通念，認為
    其人已有超過百分之50之逃亡可能性者，當可認為具有相當
    理由認為其有逃亡之虞（最高法院98年度台抗字第668號裁
    定意旨可資參照），是本院認被告有刑事訴訟法第101條第1
    項第1款、第3款之羈押原因，且被告所涉本案犯行，對於國
    家社會治安危害甚大，考量本案目前於本院訴訟進行之程度
    ，權衡國家刑事司法權之有效行使、社會秩序及公共利益、
    人身自由之私益及防禦權受限制之程度，衡諸「比例原則」
    及「必要性原則」後，尚無法以具保等其他替代處分取代，
    被告確實仍有羈押之必要。
　㈢羈押被告乃刑事訴訟上不得已之措施，法院於認定羈押被告
    之原因是否存在時，僅就被告是否犯罪嫌疑重大，有無刑事
    訴訟法第101條、第101條之1所定情形，及有無保全被告或
    證據使刑事訴訟程序順利進行之必要為審酌，係為確保國家
    司法權對犯罪之追訴處罰及保障社會安寧秩序而採取之必要
    手段，與受處分人個人自由及家庭生活機能之圓滿，難免衝
    突，不能兩全。被告是否配合檢警調查及家庭狀況，本非羈
    押與否斟酌之列，是上開聲請具保停止羈押之理由，仍無法
    影響被告尚有受羈押之原因及必要性。
四、綜上所述，本院認被告之羈押原因及羈押必要性均仍存在，
    且不能因具保或限制住居、限制出境、出海等作為而使之消
    滅，而被告又無刑事訴訟法第114條各款所列之情形，聲請
    人即被告所請具保停止羈押，無從准許，應予駁回。
據上論斷，應依刑事訴訟法第220條，裁定如主文。　　　　　
中　　華　　民　　國　　111 　年　　4 　　月　　15　　日
                  刑事第七庭  審判長法  官  尚安雅
　　　　　　　　　                  法  官  林忠澤
　　　　　　　　　                  法  官  王怡蓁  
上正本證明與原本無異。
如不服本裁定，應於送達後五日內，向本院提出抗告狀。
                                    書記官  黃雅青
中　　華　　民　　國　　111 　年　　4 　　月　　15　　日